# 明股实债的处理

提问人：sddyxu 时间：2018-05-07 18:10:51
上市公司A并购非同一控制下企业B公司51%股权，同时约定如达不到约定的各年的对赌指标，对赌期 3 年，将由B公司实际控制人按约定的固定金额回购（年化利率为12%）。此业务商业实质上为“明股实债”，但是又符合监管部门的要求。问：上市公司A公司如何进行财务处理，能否作为长期股权投资核算？能否将B公司纳入合并会计报表？如纳入合并报表，回购时是否作为收回投资处理？谢谢@chenyiwei

回答人：chenyiwei
1 、对赌业绩目标是如何设置的？是否为了达到 3 年后必然回购的效果而故意设置不可能实现的高目标？ 2 、如果业绩承诺期内业绩不达标，则是必须回购，还是可由上市公司选择是否启动回购条款？ 3 、该标的公司的业务与上市公司有无协同效应？上市公司并购该业务有无合理的商业理由予以解释？并购价格与其股权的公允价值是否存在重大差异？ 4 、在 3 年上市公司持股期间，该目标公司的经营管理由谁负责？上市公司是否有权任命、撤换其董事和高管？